臺灣高等法院臺南分院刑事判決　　　　　　　九十一年度上易字第七九號　　Ｇ
　　　上　訴　人
　　　即　被　告　乙　○　○
右上訴人因竊盜案件，不服臺灣臺南地方法院九十年度易字第二一五九號中華民國九
十一年四月二十四日第一審判決（起訴案號：臺灣臺南地方法院檢察署九十年度偵字
第八一二六號），提起上訴，本院判決如左：
      主      文
上訴駁回。
      事      實
一、乙○○意圖為自己不法之所有，於民國（下同）九十年四月十七日十八時三十五
    分許，在台南縣永康市○○路九０三號奇美醫院急診室，先利用甲○○因車禍受
    傷就醫之際，冒充甲○○家屬，趁救護人員不注意時，徒手竊取甲○○身上現金
    新台幣（下同）六萬八千元，待甲○○醒來後，乙○○又詐稱是醫護人員，向甲
    ○○表示要代為聯繫家屬，需要借用甲○○手機（號碼：000000000號
    ，價值約一萬三千元）聯絡，使甲○○陷於錯誤，而同意交付前開手機，詎料乙
    ○○於得手後旋即逃離現場，嗣因甲○○發覺財物失竊而報警，並經警調閱急診
    室監視錄影帶，始查悉上情。
二、案經被害人甲○○訴由台南縣警察局永康分局報告台灣台南地方法院檢察署檢察
    官偵查起訴。
      理      由
一、訊據上訴人即被告乙○○矢口否認有前開竊盜及詐欺犯行，辯稱：原判決中有關
    之犯罪事實，全憑原告於警訊時之陳述及錄影帶判處被告徒刑，又醫院是人人可
    去，但被告是找廁所而被錄影，且從錄影帶中也沒有看到被告有拿東西出來，也
    沒有伸手去拿被害人之物，被害人與被告互相又不認識，為何能知其物品是被告
    所拿云云。惟查：
（一）右揭犯罪事實，業據被害人甲○○指訴綦詳，其於偵查中證稱：「當時伊在急
      診室，被告先偷走伊的皮包，伊尚未發覺，待被告又靠近要拿走伊的手機時，
      伊剛好醒過來，於是伊質問被告為何要拿走伊的手機，被告竟回說因為要代為
      聯絡家屬，後來，伊被送進放射線室時，要換衣服時，才發現被告根本未將手
      機歸還，且伊的皮包也不見了，伊身上當時有朋友剛還的五萬元，伊把他放進
      皮夾，且還有自己隨身攜帶的一萬八千元」等語在卷（參見九十年度偵字第八
      一二六號偵查卷第八頁正反面），而被害人於當日確實自債務人黃太源處收款
      五萬元等情，亦據證人黃太源於偵查中證述明確在卷（參見九十年度偵字第八
      一二六號偵查卷第十頁反面），足見甲○○確有於急診室被被告竊走錢包、手
      機之情事。
（二）而奇美醫院急診室之現場錄影帶經本院於九十一年六月二十五日當庭勘驗，結
      果：「螢幕顯示（螢幕上有兩個日期與時間）九十年四月十七日十八時三十分
      四十秒被告出現於醫生與病床旁邊（被告在法庭上稱：我是進去找廁所，好奇
      過去看的。），醫生一直在處理病患，一三時五八分二○秒（四月十七日十八
      時三十二分）醫生離開，被告低頭面對病人講話，一三時五八分二九秒被告離
      開，又繞回來，一三時五八分四二秒完全離開。（法官諭知再重複勘驗：）一
      三時五八分四○秒被告離開時右手拿一個黑色東西。」，且被告亦不否認於奇
      美醫院急診室現場監視錄影帶中彎身靠近被害人床位之人確實係伊，另有該錄
      影帶翻拍之照片八幀附卷足憑，是衡諸常情，被告既非被害人之家屬，當時亦
      未有親戚朋友在急診室內急救，為何要靠近急診室被害人之床位？且被告先稱
      要至醫院找朋友，然為何卻無法指出該友人之姓名？且被告其後又改稱要找廁
      所，然廁所與急診室係醫院內分離之設施，被告並非不識字，為何會去急診室
      裡找廁所？足見被告所辯乃事後空言卸責之詞，而均不可採信。況被害人於被
      告伸手取其手機時，意識清醒，並與之交談，且對當時之對話內容陳述極其詳
      盡，復於被告逃離現場未幾，旋即通知醫院調取錄影帶指認，且與被告夙無怨
      仇，實無挾怨報復之理，更何況從現場錄影帶中觀察，被告手中原無物品，然
      於離開現場時，明顯【手中又多了一黑色之物】（應係被害人之手機），顯見
      被告確有竊取甲○○財物之行為。
（三）綜上所述，足見被害人甲○○所言，實堪採信，被告所辯各節應係事後畏究之
      詞，不足採信。是本件事證明確，被告前揭犯行均堪以認定，應予依法論科。
二、核被告乙○○所為，係犯刑法第三百二十條第一項之竊盜罪及同法第三百三十九
    條第一項之詐欺罪。被告詐欺之目的在順利取得被告財物，因而所犯上開二罪，
    有方法結果之牽連關係，應從一重之詐欺罪論處。公訴人雖僅就竊盜之犯行提起
    公訴，然檢察官就犯罪事實一部起訴者，其效力及於全部，本件被告詐欺部分之
    犯罪事實，與前揭論罪科刑之竊盜部分，有牽連犯之關係，已如前述，本院自應
    就屬於裁判上一罪之詐欺部分一併加以裁判。原審以被告罪證明確，因予適用刑
    法第三百二十條第一項、第三百三十九條第一項、第五十五條、第四十一條第一
    項前段，罰金罰鍰提高標準條例第一條前段、第二條，並審酌被告犯罪手段、動
    機、目的、品行及犯後仍不知悔悟，一再矯飾等一切情狀，量處被告有期徒刑六
    月，並諭知易科罰金之折算標準。本院經核原判決認事用法俱無不合，量刑亦稱
    妥適。被告上訴意旨否認犯罪，仍執前詞，指摘原判決不當，非有理由，應予駁
    回。
據上論斷，應依刑事訴訟法第三百六十八條，判決如主文。
本案經檢察官羅清溪到庭執行職務。
中    華    民    國      九十一      年      七      月      卅一      日
                                  臺灣高等法院臺南分院刑事第四庭
                                      審判長法官  陳    義    仲
                                            法官  楊    子    莊
                                            法官  蔡    崇    義
右正本證明與原本無異。
不得上訴。
                                      法院書記官  李    育    儒
中    華    民    國      九十一      年      八      月     五        日
附錄本案論罪科刑法條全文：
刑法第三百二十條第一項：
意圖為自己或第三人不法之所有，而竊取他人之動產者，為竊盜罪，處五年以下有期
徒刑、拘役或五百元以下罰金。
刑法第三百三十九條第一項：
意圖為自己或第三人不法之所有，以詐術使人將本人或第三人之物交付者，處五年以
下有期徒刑、拘役或科或併科一千元以下罰金。
